臺灣高等法院民事裁定
111年度聲再字第13號

聲請人  姜榮昇  
上列聲請人因與相對人曜川保全股份有限公司（原名：聯宗保全
股份有限公司）間請求確認僱傭關係聲請再審事件，對於中華民
國110年12月14日本院110年度勞再抗字第9號、110年度勞再抗字
第10號確定裁定，聲請再審，本院裁定如下：
    主  文
再審聲請駁回。
再審聲請費用由聲請人負擔。
    理  由
一、聲請意旨略以：伊與相對人間臺灣臺北地方法院（下稱臺北
    地院）110年度重勞訴字第34號確認僱傭關係事件（下稱系
    爭確認僱傭關係事件），伊對臺北地院民國110年8月19日11
    0年度重勞訴字第34號裁定（下稱臺北地院裁定）提起抗告
    ，未據繳納裁判費，並聲請訴訟救助，經本院以110年9月15
    日110年度勞聲字第42號裁定駁回伊聲請訴訟救助（下稱本
    院駁回訴訟救助裁定），旋以110年9月17日110年度勞抗字
    第65號裁定命伊繳納抗告費（下稱補費裁定），伊對補費裁
    定聲請再審，經本院以110年12月14日110年度勞再抗字第9
    號裁定駁回確定（下稱第9號確定裁定）。又伊未依限繳納
    抗告費，經本院以110年10月6日110年度勞抗字第65號裁定
    駁回抗告（下稱抗告駁回裁定），伊對抗告駁回裁定聲請再
    審，經本院以110年12月14日110年度勞再抗字第10號裁定駁
    回確定（下稱第10號確定裁定，與第9號確定裁定合稱原確
    定裁定）。惟伊於系爭確認僱傭關係事件請求精神補償費新
    臺幣（下同）800萬元，相對人並未有異議，依民事訴訟法
    第255條第1項規定視為同意，難謂顯無勝訴之望，第9號確
    定裁定有應不適用民事訴訟法第438條前段及同法第507條準
    用第502條第1項規定之適用法規顯有錯誤之再審事由，第10
    號確定裁定有應不適用民事訴訟法第507條準用第501條第1
    項第4款、第77條之18、第495條之1準用第444條第1項規定
    之適用法規顯有錯誤之再審事由。爰依法聲請再審，並聲明
    廢棄原確定裁定等語。
二、按裁定已經確定，而有民事訴訟法第496條第1項或第497條
    之情形者，得準用本編之規定，聲請再審，同法第507條定
    有明文。次按聲請再審，係準用再審之訴之規定(民事訴訟
    法第507條)，故必有再審之理由，且依法表明者，始得聲請
    再審(同法第501條第1項第4款)。否則，其聲請再審為不合
    法（最高法院60年台抗字第688號判例可參）。所謂表明再
    審理由，必須指明確定裁判有如何合於法定再審事由之具體
    情事始為相當，倘僅泛言有何條款之再審事由，而無具體情
    事者，仍難謂已合法表明再審事由。既未合法表明再審事由
    ，即為無再審之事由，性質上無庸命其補正，可認其再審之
    聲請不合法，毋庸命其補正，逕以裁定駁回之（最高法院61
    年台再字第137號、64年台聲字第76號判例可參）。又再審
    之訴不合法者，法院應以裁定駁回之，民事訴訟法第502條
    第1項亦有明文，此規定依同法第507條規定，於對確定裁定
    聲請再審時準用之。
三、查，聲請人對臺北地院裁定提起抗告，未據繳納裁判費，並
    聲請訴訟救助，經本院駁回訴訟救助裁定駁回其聲請訴訟救
    助後，旋以補費裁定命聲請人繳納抗告費，聲請人對補費裁
    定聲請再審，經第9號確定裁定以補費裁定為訴訟程序進行
    中所為之裁定，聲請人不得對之聲請再審，其再審聲請為不
    合法而予以駁回；又聲請人對抗告駁回裁定聲請再審，經第
    10號確定裁定以聲請人未敘明抗告駁回裁定有何合於民事訴
    訟法第496條第1項第1款所定之再審事由及具體情形，難謂
    已合法表明再審事由，其聲請為不合法而予以駁回，有臺北
    地院裁定、本院駁回訴訟救助裁定、補費裁定、抗告駁回裁
    定、原確定裁定可查（見本院卷第13至14頁、第27至36頁）
    。雖聲請人主張其於系爭確認僱傭關係事件請求精神補償費
    800萬元，相對人並未有異議，依民事訴訟法第255條第1項
    規定視為同意，難謂顯無勝訴之望，第9號確定裁定有應不
    適用民事訴訟法第438條前段、第507條準用第502條第1項規
    定之適用法規顯有錯誤之再審事由，第10號確定裁定有應不
    適用民事訴訟法第507條準用第501條第1項第4款、第77條之
    18、第495條之1準用第444條第1項規定之適用法規顯有錯誤
    之再審事由云云，並提出臺北市松山區中低收入戶證明書為
    憑（見本院卷第1至11頁、第15至25頁），惟觀其前開再審
    事由，僅係重申不服本院駁回訴訟救助裁定之理由，並未敘
    明原確定裁定有何法定再審事由及其具體情形，自難謂聲請
    人業已合法表明再審理由，揆諸前揭說明，聲請人再審聲請
    ，為不合法，且本院毋庸命其補正，逕以裁定駁回。
四、據上論結，本件再審之聲請為不合法，爰裁定如主文。
中　　華　　民　　國　　111 　年　　2 　　月　　23　　日
                  勞動法庭
                      審判長法  官  黃雯惠
                            法  官  朱慧真
                            法  官  趙伯雄
正本係照原本作成。
不得抗告。
中　　華　　民　　國　　111 　年　　2 　　月　　24　　日
　　　　　　　　　  　　　　書記官  陳韋杉